【裁判字號】    92,抗,45
【裁判日期】    920225
【裁判案由】    聲請押
【裁判全文】
臺灣高等法院臺南分院刑事裁定          九十二年度抗字第四五號  Ａ
      抗  告  人
      即  被  告  甲  ○  ○
右列抗告人因聲請羈押案件，不服臺灣臺南地方法院中華民國九十二年一月十六日裁
定（九十二年度聲羈字第二一號）提起抗告，本院裁定如左：
      主      文
抗告駁回。
      理      由
一、本件抗告意旨略以：被告於偵查中已坦承犯行，而綽號「阿龍」、「阿文」者，
    為隱密身份，均未洩露其電話及住處，致使被告在偵查中無法提出，既然被告均
    已將所有犯罪事實供出，若知「阿龍」、「阿文」之資料，自無必要隱瞞，且本
    案並非重罪，被告亦坦承犯行而無勾供之必要，懇請鈞院鑒核，准被告交保候傳
    ，被告出所後，若有「阿龍」、「阿文」之消息，立即向檢察署陳報。被告甲○
    ○之父吳土葛，因罹患肝硬化、痛風、高血脂等重症，亟需被告照顧。為此提出
    抗告，請求撤銷原審之裁定，另為適法之裁定云云。
二、按被告經法官訊問後，認為犯罪嫌疑重大，而有事實足認為有湮滅、偽造、變造
    證據或勾串共犯或證人之虞者，非予羈押，顯難進行追訴、審判或執行者，得羈
    押之；刑事訴訟法第一百零一條第一項第二款定有明文。
三、經查：本件係由「阿龍」竊取機車，再由「阿文」轉交被告變造，三天後由「阿
    文」取回變造後之機車，惟「阿龍」、「阿文」尚未查獲，有勾串共犯之虞。又
    被告對於收購贓車之管道暨改裝後販售流向有所保留，且本件尚有諸多遭丟棄之
    失車跡證，尚待追查。又被告在明知有所可疑後仍繼續為之，顯有反覆實施犯罪
    牟利之虞，其犯罪嫌疑重大，作案次數及獲利龐大，共查獲車牌二十七面、機車
    七台，及萬能鑰匙二支，危害社會甚鉅，有予以羈押之必要。再者，被告所犯為
    重罪或輕罪，非刑事訴訟法第一百零一條第一項第二款所規定之要件。抗告意旨
    謂被告無法提出阿龍、阿文之資料，亦無隱瞞必要；又被告已將犯罪事實全盤供
    出云云，實非可採。再者，被告父親應有其他家人可以照顧，與被告是否有羈押
    必要，係屬二事。綜上所述，原審對被告甲○○依法予以羈押，本院經核原裁定
    並無不合，況本件業經台灣台南地方法院檢察署檢察官以被告原羈押原因消滅，
    而於民國（下同）九十二年一月二十二日先行將被告釋放，而聲請撤銷羈押獲准
    在案，此有九十二年二月十一日台灣台南地方法院九十二年度偵聲字第一二號裁
    定書一份附本院卷足稽，因之，抗告意旨，指摘原裁定不當云云，為無理由，應
    予駁回。
四、據上論斷，應依刑事訴訟法第四百十二條，裁定如主文。
中    華    民    國      九十二      年      二      月      二十五    日
                                  臺灣高等法院臺南分院刑事第五庭
                                      審判長法官  鄭    文    肅
                                            法官  黃    三    哲
            法官  王    浦    傑
右正本證明與原本無異。
不得再抗告。
                                      法院書記官  蔡    振    豐
中    華    民    國      九十二      年      二      月      二十七    日


司法院資訊處製作；財團法人民間司法改革基金會備份。
